# 土地使用权入账问题

提问人：fanxu7788 时间：2011-10-18 20:42:42
回复 cuihome 的帖子
依你所述的情况来看取得土地使用权证应当是没问题的，如果土地已交付给你单位并已占用的，财务处理方面可以确认为无形资产；如果尚未占用土地的，应做为其他非流动资产确认。

回答人：chenyiwei
赞同。

提问人：cuihome 时间：2011-10-18 21:43:17
回复 wulovec 的帖子
计入无形资产，如何摊销

回答人：chenyiwei
自开始实际占用该土地的月份起，在预计的使用年限内摊销（例如 50 年）。到实际取得权证后，按权证上注明的使用年限调整剩余摊销年限（作为会计估计变更处理）。